【裁判字號】    97,交聲,2125
【裁判日期】    970818
【裁判案由】    交管條例聲異
【裁判全文】
臺灣板橋地方法院刑事裁定            97年度交聲字第2125號
原處分機關  交通部公路總局台北區監理所板橋監理站
異  議  人
即受處分人  甲○○
上列受處分人因違反道路交通管理處罰條例案件，對於交通部公
路總局台北區監理所板橋監理站於中華民國九十七年八月一日以
板監裁字裁41-CO0000000號違反道路交通管理事件裁決書所為之
裁決處分不服，聲明異議，本院裁定如下：
    主      文
異議駁回。
    理      由
一、原處分意旨略以：異議人甲○○於民國九十七年六月十三日
    上午十一時五分許，騎駕車號ＭＺ６─１９８號普通重型機
    車，行經台北縣永和市福和橋、林森路口時，因有「駕駛人
    行經有燈光號誌管制之交岔路口闖紅燈（福和橋下橋直行）
    」之違規，經警攔停舉發，填具台北縣政府警察局九十七年
    六月十三日北縣警交字第CO0000000 號舉發違反道路交通管
    理事件通知單，原處分機關於九十七年八月一日依道路交通
    管理處罰條例第五十三條第一項、第六十三條第一項第三款
    規定，裁處罰鍰新台幣一千八百元，並計違規點數三點，異
    議人於同日聲明異議等情。
二、異議意旨略以：異議人確於前開時、地，騎駕機車行經前開
    路段，為警攔停舉發，但該路段號誌、標示設計不良，容易
    誤導下橋停等紅燈之機車騎士，誤看號誌，原處分應予撤銷
    云云。
三、法院之判斷：
（一）按汽車駕駛人，行經有燈光號誌管制之交岔路口闖紅燈者
      ，處新台幣一千八百元以上五千四百元以下罰鍰；汽車駕
      駛人有第五十三條情形者，除依原條款處罰鍰外，並予記
      違規點數三點，道路交通管理處罰條例第五十三條第一項
      、第六十三條第一項第三款分別定有明文。
（二）查異議人於前開時、地，騎駕機車行經前開路段，為警攔
      停舉發之事實，為異議人所不否認，並有現場照片附卷可
      稽，應堪信為真實。
（三）而系爭路段為汽、機車分離車道，紅綠燈號誌旁並分別明
      確標示「下橋汽車專用號誌」、「下橋機車專用號誌」等
      情，有現場照片附卷可證，依一般用路人使用道路之通常
      注意能力，應能注意並瞭解該等號誌指示，被告騎駕機車
      自應遵守該規定。是該路段之道路規劃，顯已考量該地車
      行種類、車流量、周圍道路路況，據此設計分道限制，汽
      、機車駕駛人應遵照交通號誌指示行駛，循序漸進，以維
      護交通安全。異議人未遵守專用燈光號誌管制闖紅燈，違
      規事證明確，洵堪認定。縱其主張誤看號誌屬實，亦不能
      作為免責之事由。
（四）綜上所述，異議人騎駕機車，在台北縣永和市福和橋、林
      森路口，確有「駕駛人行經有燈光號誌管制之交岔路口闖
      紅燈（福和橋下橋直行）」之違規，原處分機關據以裁罰
      ，於法有據，異議人聲明異議為無理由，應予駁回。
四、據上論斷，應依道路交通案件處理辦法第十九條，裁定如主
    文。
中    華    民    國    97    年    8     月    18    日
                  刑事第六庭  法  官  林鈺琅
上列正本證明與原本無異。
如不服本裁定應於送達後五日內向本院提出抗告狀。
                              書記官  林蔚然
中    華    民    國    97    年    8     月    18    日


司法院資訊處製作；財團法人民間司法改革基金會備份。
